

\vspace{3.5em}
\noindent \begin{minipage}{\textwidth}
\stepcounter{mallinumber}
\noindent \textbf{Tüüpsõnamall \arabic{mallinumber}\,\vadja{lõunõ}}\\

\begin{sideways}
\begin{tabular}{l l}
muutvormimall & tunnused \\
\hline
\underline{lõun}\,$\oplus$\,õ & \textsc{ sg nom } \\
\underline{lõun}\,$\oplus$\,a & \textsc{ sg gen } \\
\underline{lõun}\,$\oplus$\,attõ & \textsc{ sg par } \\
\underline{lõun}\,$\oplus$\,asõ & \textsc{ sg ill } \\
\underline{lõun}\,$\oplus$\,az & \textsc{ sg ine } \\
\underline{lõun}\,$\oplus$\,ass & \textsc{ sg ela } \\
\underline{lõun}\,$\oplus$\,allõ & \textsc{ sg all } \\
\underline{lõun}\,$\oplus$\,all & \textsc{ sg ade } \\
\underline{lõun}\,$\oplus$\,alt & \textsc{ sg abl } \\
\underline{lõun}\,$\oplus$\,assi & \textsc{ sg tra } \\
\underline{lõun}\,$\oplus$\,assaa & \textsc{ sg ter } \\
\underline{lõun}\,$\oplus$\,aka & \textsc{ sg com } \\
\underline{lõun}\,$\oplus$\,ad & \textsc{ pl nom } \\
\underline{lõun}\,$\oplus$\,ajõ & \textsc{ pl gen } \\
\underline{lõun}\,$\oplus$\,ait & \textsc{ pl par } \\
\underline{lõun}\,$\oplus$\,aisõ & \textsc{ pl ill } \\
\underline{lõun}\,$\oplus$\,aiz & \textsc{ pl ine } \\
\underline{lõun}\,$\oplus$\,aiss & \textsc{ pl ela } \\
\underline{lõun}\,$\oplus$\,aillõ & \textsc{ pl all } \\
\underline{lõun}\,$\oplus$\,aill & \textsc{ pl ade } \\
\underline{lõun}\,$\oplus$\,ailt & \textsc{ pl abl } \\
\underline{lõun}\,$\oplus$\,aissi & \textsc{ pl tra } \\
\underline{lõun}\,$\oplus$\,aissaa & \textsc{ pl ter } \\
\underline{lõun}\,$\oplus$\,aika & \textsc{ pl com } \\
\end{tabular}
\end{sideways}
\captionof{table}{Tüüpsõnamall \arabic{mallinumber}\,\vadja{lõunõ} ekstraheeritud muutvormimallid.}
\label{tab:tüüpsõnamall-lõunõ}

\end{minipage}

 
\vspace{1em}
\noindent Tüüpsõnamall \vadja{lõunõ} ei hõlma teisi lekseeme vormi\-sõnastikus.
